臺灣板橋地方法院交通事件裁定　　　　 96年度交聲字第843號
原處分機關　交通部公路總局臺北區監理所板橋監理站
異　議　人
即受處分人　乙○○
上列異議人即受處分人因違反道路交通管理處罰條例事件，對於
交通部公路總局臺北區監理所板橋監理站於中華民國96年5 月9
日所為之處分（原處分案號：板監裁字第裁41-AEV327693號），
聲明異議，本院裁定如下：
    主  文
異議駁回。
    理  由
一、按道路交通管理處罰條例所稱之汽車，包括機器腳踏車，道
    路交通管理處罰條例第3 條第8 款定有明文。次按汽車駕駛
    人，行經有燈光號誌管制之交岔路口闖紅燈者，處新臺幣（
    下同）一千八百元以上五千四百元以下罰鍰；又汽車駕駛人
    駕駛汽車違反道路交通管理處罰條例第53條規定者，除應依
    該條所規定之罰鍰處罰外，並予記違規點數三點，道路交通
    管理處罰條例第53條第1 項、第63條第1 項第3 款分別定有
    明文。
二、本件異議人即受處分人乙○○於民國96年1月6日下午3 時50
    分許，騎乘車牌號碼ANX-568 號重型機車，途經臺北市○○
    區○○路與同安街口設置有燈光號誌管制之交岔路口時，因
    闖紅燈（紅燈左轉）而為臺北市政府警察局中正第二分局警
    員甲○○以受處分人騎乘機車有違反道路交通管理處罰條例
    第53條第1 項規定之行為，當場製單舉發，受處分人當場拒
    絕簽收該舉發通知單，並由填單警員於單上載明「拒簽收，
    已告知應到案時間及處所」字樣，依違反道路交通管理事件
    統一裁罰基準及處理細則第11條第1 項第1 款規定視為已收
    受，受處分人嗣後亦未於應到案日期（96年1 月21日）前自
    動繳納罰鍰或提出申訴，原處分機關乃依道路交通管理處罰
    條例第53條第1 項、第63條第1 項第3 款（裁決書漏引第1
    項第3 款，應予補正）及違反道路交通管理事件統一裁罰基
    準表之規定，於96年5 月9 日裁處受處分人罰鍰四千五百元
    ，並記違規點數三點。
三、受處分人乙○○矢口否認有上揭違規行為，辯稱：伊就是否
    有闖紅燈乙節與舉發員警認知不同，員警並未交付通知聯，
    亦未告知應到案時間及處所，該舉發違反道路交通管理事件
    通知單並未合法送達，亦未給予伊陳述之機會，處罰機關卻
    逕以最高罰額裁決，顯已侵害伊權益云云。然查，臺北市○
    ○區○○路與同安街交岔路口設置有燈光號誌管制一節，受
    處分人並不否認，又受處分人騎乘機車於前揭時地違規紅燈
    左轉而經警舉發闖紅燈等情，業據證人即目睹受處分人騎乘
    機車違規行駛之警員甲○○於本院96年7 月10日調查時，以
    具結擔保其供述之真實性，並在負擔偽證罪之處罰心理下證
    稱：96年1 月6 日下午3 時50分許，伊是站在臺北市○○區
    ○○街28巷口執行巡邏、路檢勤務，路檢位置就正對臺北市
    ○○路與同安街口，該路口只有單純兩個行向的紅綠燈在變
    換，當時同安街是綠燈，汀州路就是紅燈，伊看到受處分人
    從汀州路左轉到同安街，伊當場有攔停受處分人，攔停後受
    處分人有說自己未闖紅燈而且拒絕簽收舉發單，伊有告知受
    處分人應到案時間及到案處所等語。按證人乃為原處分機關
    所認定受處分人有前開騎乘機車違規行為之原證人，其並到
    庭在本院法官面前以言詞供述本件訴訟上之待證事實–即受
    處分人有前開違規事實，本院由其上述證述已得有受處分人
    確有上開違規行為之心證，且於本件卷存證據資料內並無任
    何積極證據足以證明證人甲○○上開證詞係屬虛偽，亦無足
    以令人顯信甲○○之證述為不可採之品性證據或前科證據存
    在，本院自不得僅以證人係本件製單舉發之員警而全盤抹煞
    其在訴訟上所具有之原證人資格，而受處分人復無舉出或聲
    請本院調查任何對其有利之證據，以使本院對證人所供述受
    處分人違規之行為產生任何合理之懷疑。又違反道路交通管
    理事件舉發通知單本係用以通知被舉發人交通違規之事實，
    若警員當場舉發時被舉發人已知悉其違規事實，自生通知之
    效力，不因被舉發人嗣後拒絕簽收舉發通知單而異其效果，
    此觀違反道路交通管理事件統一裁罰基準及處理細則11條第
    1 項第1款 「拒絕簽章者，並記明其事由，視為已收受」之
    規定自明，是縱令受處分人拒絕簽收舉發通知單，若經記明
    事由，仍視為已收受，無礙其違規事實之成立，受處分人要
    難據此解免其應負之行政處罰責任。況證人甲○○已到庭明
    確證述伊確有告知受處分人應到案時間及到案處所，則受處
    分人於視為收受舉發通知單後，若不服舉發，自應依道路交
    通管理處罰條例第9 條第1 項規定於收受舉發單15日內向處
    罰機關陳述意見，惟受處分人均置之未理。又處理違反道路
    交通管理事件之程序及統一裁罰基準應依「違反道路交通管
    理事件統一裁罰基準及處理細則」之規定辦理，前項統一裁
    罰基準，如附件違反道路交通管理事件統一裁罰基準表，此
    據該處理細則第2 條定有明文。查諸「違反道路交通管理事
    件統一裁罰基準表」所載，違反道路交通管理處罰條例第53
    條第1 項之違規車種為機器腳踏車之行為人，逾越應到案期
    限30日以上繳納罰鍰或到案聽候裁決者，處罰鍰四千五百元
    ；依此，本件受處分人之應到案期限為96年1 月21日，已詳
    載於舉發違反道路交通管理事件通知單，並經員警告知受處
    分人無訛，而受處分人迄至96年5 月9 日均未到案，受處分
    人既已逾應到案期限30日以上，原處分機關依道路交通管理
    處罰條例第9 條第1 項及統一裁罰基準表之規定，逕行裁決
    受處分人應繳納罰鍰四千五百元，自屬有據。本件受處分人
    雖以前開情詞為辯，均難認為可採，事證明確，受處分人有
    上述違規行為洵堪認定。
四、綜上所述，受處分人確有騎乘機車在上開時地行經有燈光號
    誌管制之交岔路口闖紅燈之違規行為，從而原處分機關依道
    路交通管理處罰條例第53條第1項、第63條第1項第3 款、違
    反道路交通管理事件統一裁罰基準表之規定，裁處受處分人
    罰鍰四千五百元，並記違規點數三點，核無違誤，本件受處
    分人之異議為無理由，自應將其異議駁回。
據上論斷，應依道路交通案件處理辦法第19條，裁定如主文。
中　　華　　民　　國　　96　　年　　10　　月　　5 　　日
                  交通法庭    法　官  張江澤
以上正本證明與原本無異。
如不服本裁定，應於送達後5日內，向本院提出抗告狀。
                              書記官  林怡秀
中　　華　　民　　國　　96　　年　　10　　月　　5 　　日
